臺灣板橋地方法院交通事件裁定　　　　96年度交聲字第1377號
原處分機關　交通部公路總局臺北區監理所板橋監理站
受處分人即
異　議　人　蔡清豐
上列受處分人即異議人因不服交通部公路總局臺北區監理所板橋
監理站於民國96年9 月10日所為板監裁字第41-C00000000號違反
道路交通管理事件裁決書所為處分，經聲明異議，本院裁定如下
：
    主  文
異議駁回。
    理  由
一、原處分略以：受處分人即異議人蔡清豐於民國96年3 月11日
    9 時34分許，駕駛車牌號碼GHX-172 號重型機車，行經臺北
    縣板橋市○○路○ 段550 號前，經臺北縣政府警察局海山分
    局舉發「闖紅燈」之違規，並經原處分機關臺北區監理所板
    橋監理站依道路交通管理處罰條例第53條第1 項、第63 條
    第1 項第1 款之規定裁處新臺幣5,400 元之罰鍰，並記違規
    點數3 點。
二、異議意旨略以：異議人蔡清豐於上開時間、地點駕駛車牌號
    碼GHX-172 號重型機車，行經臺北縣板橋市○○路○ 段448
    巷口前，因見板橋市○○路上號誌燈顯示為綠燈，故右轉繼
    續前進，並未違規，然員警竟攔停異議人之車輛，表示異議
    人闖紅燈，並逕行掣發違規通知單，監理單位竟亦據而裁決
    如上，故不服原處分，聲明異議，請求撤銷原處分云云。
三、按汽車駕駛人（包括機器腳踏車），行經有燈光號誌管制之
    交岔路口闖紅燈者，處新臺幣1,800 元以上5,400 元以下罰
    鍰，並記違規點數3點，道路交通管理處罰條例第53條第1項
    、第63條第1 項第3 款分別定有明文。
四、經查，異議人於96年3 月11日上午9 時34分許，騎乘車牌號
    碼GHX-172 號重型機車，行經臺北縣板橋市○○路○ 段550
    號路口前，因闖紅燈之違規行為，經臺北縣政府警察局海山
    分局員警以北縣警交字第C00000000 號通知單舉發一情，業
    據證人即當時舉發之臺北縣政府警察局海山分局員警甲○○
    到庭證稱：伊於96年3 月11日上午8 點至10點服交通稽查勤
    務，當時伊站在板橋市○○路○ 段550 號與民治街交岔路口
    ，異議人係騎機車從板橋市○○路○ 段548 巷口右轉往板橋
    市○○路○段往華江橋方向行駛，且依當地交通路線，從文
    化路548 號巷口出來，只能右轉並在文化路2 段550 號路口
    等紅綠燈，伊看見異議人行經上開550 號路口時闖紅燈，所
    以伊將異議人攔停並告知違規事由，並請異議人提出行車執
    照及駕駛執照等語（本院96年10月1 日訊問筆錄），並有臺
    北縣政府警察局北縣警交字第C00000000 號舉發違反道路交
    通管理事件通知單影本1 份在卷可佐，衡以證人與異議人並
    無仇怨，應無故意設詞誣陷異議人之理，堪信其上開證詞為
    真實可採，另於板橋市○○路○ 段548 巷口確實無法看見板
    橋市○○路上號誌燈一情，亦有該路口照片共10幀附卷可憑
    ，足認異議人於板橋市○○路○ 段548 巷口無法看見板橋市
    ○○路號誌燈，且僅能右轉至板橋市○○路○ 段550 號附近
    等紅綠燈，異議人上開辯稱因見長江路上號誌燈顯示為綠燈
    ，故右轉繼續前進，並無違規等語，並不可採，其有闖紅燈
    之違規情事，堪可認定。原處分機關依據上述規定對異議人
    處罰鍰新臺幣4,500 元並記違規點數3 點，要無違誤。本件
    異議為無理由，應予駁回。
據上論斷，應依道路交通案件處理辦法第19條，裁定如主文。
中　　華　　民　　國　　96　　年　　12　　月　　31　　日
                        臺灣板橋地方法院交通法庭
                            法  官  俞秀美
上列正本證明與原本無異。
如對本裁定不服，應於送達後 5日內，向本院提出抗告狀（應抄
附繕本）。
                            書記官  謝怡貞
中　　華　　民　　國　　96　　年　　12　　月　　31　　日
